【裁判字號】    99,交聲,45
【裁判日期】    990310
【裁判案由】    聲明異議
【裁判全文】
臺灣屏東地方法院交通事件裁定          99年度交聲字第45號
原處分機關  交通部公路總局高雄區監理所屏東監理站
異  議  人
即受處分人  甲○○
上列受處分人因違反道路交通管理處罰條例事件，對於交通部公
路總局高雄區監理所屏東監理路於民國99年1 月19日所為之處分
（原處分案號：屏監違字第裁82-V00000000號），聲明異議，本
院裁定如下：
    主  文
異議駁回。
    理  由
一、原處分意旨略以：異議人即受處分人甲○○於民國98年11月
    21日16時33分許，駕駛其所有車牌號碼XC-9101 號自用小客
    車，在屏東縣屏東市○○街○段，因有在明顯有妨礙他車通
    行處所停車之違規事實，為警掣單舉發，嗣原處分機關即交
    通部公路總局高雄區監理所屏東監理站認異議人上開情形，
    違反道路交通管理處罰條例第56條第1 項第5 款之規定，裁
    處罰鍰新臺幣（下同）900 元等語。
二、原處分意旨略以：伊車並無違規停放在殘障停車格，且舉發
    地點並無明顯禁止超車之雙黃線標線，所以並不妨害他車通
    行等語。
三、按汽車駕駛人停車時，在顯有妨礙他車通行處所停車者，處
    600 元以上1,200 元以下罰鍰，道路交通管理處罰條例第56
    條第1 項第5 款定有明文。而汽車停車時，顯有妨害他車通
    行之處所，不得停車，亦為道路交通安全規則第112 條第1
    項第9 款所明定。經查，異議人於98年11月21日16時33分許
    ，將其所有之車牌號碼XC-9101 號自用小客車，停放在屏東
    縣屏東市○○街○段財團法人屏東基督教醫院急診室前之事
    實，固為異議人所不爭執，復有現場舉發照片在卷可參（見
    本院卷第8 頁），是上開事實應可認定。另以汽車不得在顯
    有妨害他車通行之處所停車之規範目的，無非為避免阻礙其
    他車輛、行人通行，造成合法用路權人之不便，並避免發生
    車輛往來危險事故而設。本件舉發地點係財團法人屏東基督
    教醫院急診室前方，平日往來車流量即已甚大，且觀諸前開
    舉發照片，本件異議人車所停放方式幾以佔據其中一線車道
    ，與異議人停車方向同向之來車均須橫越至對向車道，確已
    達顯有妨礙他車通行之結果。從而，上開異議人有在明顯有
    妨礙他車通行處所停車之違規事實，洵堪認定。
四、至異議人辯稱：伊並未停放在殘障停車位與該地並非雙黃線
    云云。然本件原舉發機關並非舉發異議人違規停放車輛於殘
    障停車位或禁止超車之交通違規行為，異議人前開所辯，顯
    有誤會，併予敘明。
五、爰依道路交通案件處理辦法第19條，裁定如主文。
中    華    民    國    99    年    3     月    10    日
                  交通法庭      法  官  羅森德
以上正本證明與原本無異。
如不服本裁定應於收受送達後5 日內向本院提出抗告書狀敘述抗
告之理由抗告於臺灣高等法院高雄分院。
中    華    民    國    99    年    3     月    10    日
                                書記官  盧姝伶

司法院資訊處製作；財團法人民間司法改革基金會備份。
